da: Broderet dækningsniveau: Broderet omrids; Kun broderet tekst; Fuldt broderet; Delvist broderet; Andet
es: Nivel de cobertura bordado: Contorno bordado; Solo texto bordado; Completamente bordado; Parcialmente bordado; Otro
hu: A hímzés lefedettségi szintje: Hímzett körvonal; Csak hímzett szöveg; Teljesen hímzett; Részben hímzett; Egyéb
hr-HR: Razina pokrivenosti vezenim materijalom: Vezeni obris; Samo vezeni tekst; Potpuno vezeno; Djelomično vezeno; Ostalo
zh-CN: 刺绣覆盖等级: 刺绣轮廓; 仅限刺绣文本; 全刺绣; 部分刺绣; 其他
cs: Stupeň krytí vyšívaným materiálem: Vyšívaný obrys; Pouze vyšívaný text; Plně vyšívané; Částečně vyšívané; Jiné
zh-TW: 刺繡覆蓋程度: 刺繡輪廓; 僅刺繡文字; 全刺繡; 部分刺繡; 其他
lt-LT: Siuvinėjimo padengimo lygis: Išsiuvinėtas kontūras; Išsiuvinėtas tik tekstas; Visiškai išsiuvinėta; Iš dalies išsiuvinėta; Kita
pl: Poziom pokrycia haftem: Haftowany kontur; Tylko haftowany tekst; W pełni haftowane; Częściowo haftowane; Inne
nl: Geborduurde dekking niveau: Geborduurde omtrek; Alleen geborduurde tekst; Volledig geborduurd; Gedeeltelijk geborduurd; Overige
vi: Mức độ phủ chỉ thêu: Thêu viền; Chỉ thêu chữ; Thêu toàn bộ; Thêu một phần; Khác
en: Embroidered coverage level: Embroidered outline; Embroidered text only; Fully embroidered; Partially embroidered; Other
de: Stickabdeckungsgrad: Gestickter Umriss; Nur gestickter Text; Vollständig gestickt; Teilweise gestickt; Sonstige
ro-RO: Nivel de acoperire brodat: Contur brodat; Doar text brodat; Complet brodat; Parțial brodat; Altele
ja: 刺繍のカバー範囲レベル: 刺繍の輪郭; 刺繍テキストのみ; 総刺繍; 部分刺繍; その他
pt-PT: Nível de cobertura bordado: Contorno bordado; Apenas texto bordado; Totalmente bordado; Parcialmente bordado; Outro
it: Livello di copertura ricamata: Profilo ricamato; Solo testo ricamato; Completamente ricamato; Parzialmente ricamato; Altro
sv: Broderad täckningsnivå: Broderad kontur; Endast broderad text; Helt broderad; Delvis broderad; Övrigt
bg-BG: Ниво на бродирано покритие: Бродиран контур; Само бродиран текст; Напълно бродиран; Частично бродиран; Други
ru: Степень вышитого покрытия: Вышитый контур; Только вышитый текст; Полностью вышитый; Частично вышитый; Другое
sl-SI: Stopnja prekritosti z vezenjem: Vezena obroba; Samo vezeno besedilo; V celoti vezeno; Delno vezeno; Drugo
fi: Kirjonnan kattavuus: Brodeerattu ääriviiva; Vain brodeerattu teksti; Täysin brodeerattu; Osittain brodeerattu; Muu
sk-SK: Rozsah pokrytia výšivkou: Vyšívaný obrys; Iba vyšívaný text; Úplne vyšívané; Čiastočne vyšívané; Iné
el: Επίπεδο κάλυψης κεντητής επιφάνειας: Κεντημένο περίγραμμα; Μόνο κεντημένο κείμενο; Πλήρως κεντημένο; Μερικώς κεντημένο; Άλλο
th: ระดับพื้นที่ในการปักลาย: ขอบปัก; ปักข้อความเท่านั้น; ปักเต็มรูปแบบ; ปักบางส่วน; อื่นๆ
nb: Brodert dekningsnivå: Brodert kontur; Kun brodert tekst; Fullbrodert; Delvis brodert; Annet
fr: Étendue de la broderie: Contour brodé; Texte brodé uniquement; Entièrement brodé; Partiellement brodé; Autre
ko: 자수 커버 범위 수준: 자수 윤곽선; 자수 텍스트만; 전체 자수; 부분 자수; 기타
tr: Nakışlı kaplama seviyesi: Nakışlı ana hat; Sadece nakışlı metin; Tamamen nakışlı; Kısmen nakışlı; Diğer
pt-BR: Nível de cobertura do bordado: Contorno bordado; Apenas texto bordado; Totalmente bordado; Parcialmente bordado; Outro